【裁判字號】    92,上訴,87
【裁判日期】    920311
【裁判案由】    搶奪等
【裁判全文】
臺灣高等法院臺南分院刑事判決             九十二年度上訴字第八七號     Ｃ
      上  訴  人
      即  被  告  丁  ○  ○
右上訴人因搶奪等案件，不服臺灣台南地方法院九十一年度訴字第八一四號中華民國
九十一年九月六日第一審判決（起訴案號：臺灣台南地方法院檢察署九十一年度偵字
第五五七九、五五七二、七六二二號），提起上訴，本院判決如左：
      主      文
原判決關於丁○○部分撤銷。
丁○○共同連續竊盜，處有期徒刑壹年，扣案機車鑰匙壹支沒收；又共同連續意圖為
自己不法所有，而搶奪他人之動產，處有期徒刑貳年拾月，扣案黑色安全帽壹頂沒收
，應執行有期徒刑參年陸月，扣案機車鑰匙壹支及黑色安全帽壹頂均沒收。
      事      實
一、丁○○、林秋香（已判刑確定）二人係兄妹關係，二人均有施用毒品海洛因之惡
    習（施用毒品部分檢察官另案偵辦），為籌措金錢購買海洛因毒品，丁○○、林
    秋香二人於附表一所示之時間、地點，或獨自一人，或彼此間基於意圖為自己不
    法所有意圖之概括犯意聯絡，單獨或共同連續竊取如附表一所示己○○、丙○○
    等人之財物得手（編號二部分即原判決附表一之編號三部份：使用機車鑰匙開啟
    機車），丁○○、林秋香二人復將附表一編號二（原審判決附表一之編號三）所
    竊得之機車SOX─501號車牌取下，基於意圖為自己不法所有之概括犯意聯絡，另
    行起意，分別頭戴白色、黑色安全帽，共同騎乘機車，由丁○○負責駕駛重型機
    車後載林秋香，於台南縣境內，四處尋找伺機搶奪他人財物之目標，連續乘他人
    不注意之際，在附表二所示之時間、地點，由丁○○自後動手搶奪如附表二所示
    乙○○○、甲○○、戊○○等人之財物得逞。嗣經警據報後，循線於九十一年六
    月四日十七時許，在台南縣永康市○○路○段二五號前查獲丁○○及林秋香，並
    由丁○○帶同警方前往台南市○○街二七五巷三九弄十號三樓其租屋處，同意警
    方搜索，扣得彼等竊得及搶得之贓物一批，及作案時所著之衣物及丁○○所有供
    搶奪時用黑色安全帽一頂及供竊取機車時用之機車鑰匙一支。
二、案經丙○○、甲○○、戊○○三人訴由台南縣警察局永康分局、佳里分局報請台
    灣台南地方法院檢察署檢察官偵查起訴。
      理      由
一、右開事實已經上訴人即被告丁○○於警訊、偵查、原審及本院審理時坦承不諱，
    與共犯林秋香於警訊、偵查及原審所供符合，又與告訴人丙○○、甲○○、戊○○及被害人己○○、乙○○○於警訊及告訴人丙○○、甲○○及被害人乙○○○
    於原審指述之被害情節相符，並有搜索扣押筆錄、扣押物品目錄表二紙、扣押書
    一紙、贓物認領保管書四紙附卷可稽，被告自白與事實相符，本件事證明確被告
    犯行已堪認定。
二、核被告所為，係犯刑法第三百二十條第一項之竊盜罪、刑法第三百二十五條第一
    項之搶奪罪，被告丁○○就上開二罪與林秋香均有犯意聯絡及行為分擔，應均論
    為共同正犯。被告先後多次竊盜及搶奪犯行，時間密接，所犯構成要件相同，顯
    係基於概括犯意反覆為之，均應依連續犯之規定論以一罪，並均加重刑。被告所
    犯上開竊盜、搶奪二罪，犯意各別、行為互異，自應分論併罰。
三、原審因予論罪科刑，固非無見，惟原判決於主文所諭知沒收之機車鑰匙一支，未
    在事實內明確認定，尚有未洽，又被告所犯刑法第三百二十條第一項之竊盜罪之
    法定刑五百元以下罰金，已經依法提高，原判決漏未引用罰金罰鍰提高標準條例
    第一項前段，也有疏漏，上訴人上訴意旨認原判決處刑過重，雖無理由，然原判
    決既有上開瑕疵，自應由本院將原判決撤銷改判，爰審酌被告並無前科、正值年
    輕、不思上進，反而染有施用海洛因之惡習，為籌措金錢購買海洛因毒品，連續
    多次竊盜及搶奪他人財物，惡性不輕，犯罪後尚能坦承，所生危害即所得利益等
    一切情狀，量處如主文所示之刑，並定應執行刑。扣案機車鑰匙一支、黑色安全
    帽一頂為被告所有分別供竊取機車（開啟機車）及搶奪（避免為人識出及安全）
    之用，已經被告供承在卷，均係供犯罪所用之物，依刑法第三十八條第一項第二
    款規定，宣告沒收。至扣案被告之作案時所穿之衣服，僅是平常之衣服，與其犯
    罪沒有直接關係，不能認是供犯罪所用之物，自不得宣告沒收。
據上論斷，應依刑事訴訟法第三百六十九條第一項前段、第三百六十四條、第二百九
十九條第一前段，刑法第第二十八條、第五十六條、第三百二十條第一項、第三百二
十五條第一項、第五十一條第五款、第三十八條第一項第二款，罰金罰鍰提高準條例
第一條前段，判決如主文。
本案經檢察官劉欽銘到庭執行職務。
中    華    民    國      九十二      年      三      月      十一      日
                                  臺灣高等法院臺南分院刑事第七庭
                                      審判長法官  蔡    崇    義
                                            法官  董    武    全
                                            法官  宋    明    中
右正本證明與原本無異。
竊盜部分不得上訴。
搶奪部分如不服本判決，應於判決送達後十日內向本院提出上訴狀，其未敘述理由者
並應於提出上訴狀後十日內向本院補提理由書（應附繕本)。
                                      法院書記官  李    育    儒
中    華    民    國      九十二      年      三      月      十七      日
附錄法條：
刑法第三百二十條第一項：意圖為自己或第三人不法之所有，而竊取他人之動產者，
                        為竊盜罪，處五年以下有期徒刑、拘役或五百元以下罰金
                        。
刑法第三百二十五條第一項：意圖為自己或第三人不法之所有，而搶奪他人之動產者
                          ，處六月以上五年以下有期徒刑。


司法院資訊處製作；財團法人民間司法改革基金會備份。
